【裁判字號】    97,抗,404
【裁判日期】    971113
【裁判案由】    聲請撤銷檢察官命令
【裁判全文】
臺灣高等法院臺南分院刑事裁定           97年度抗字第404號
抗  告  人
即  被  告  甲○○
                    （現於臺南監獄服刑中）
上列被告因重利案件，聲請撤銷檢察官命令，不服臺灣臺南地方
法院中華民國九十五年九月三十日裁定（九十七年度聲字第一七
六六號），提起抗告，本院裁定如下：
   主  文
抗告駁回。
    理  由
一、抗告意旨略以：抗告人重利罪判決確定日係在假釋期滿日後
    ，又逾六年六個月。該部分若符合刑法第七十八條第一項後
    段規定，請貴院裁判免除假釋殘刑之執行。若抗告人符合規
    定，請貴院從民國九十五年七月一日新法實施日起算，將聲
    請人自民國九十五年七月一日符合刑法第七十八條之日所執
    行之日數，折抵重利罪之刑責等語。
二、經查，抗告人即被告甲○○於民國七十四年間，因殺人未遂
    、竊盜等案件，經判決並減刑後，另定應執行有期徒刑二年
    二月；復因脫逃、竊盜、盜匪、槍砲、偽造署押等案件，經
    判決並減刑後，另定應執行有期徒刑九年十一月，並於七十
    八年五月十三日入監執行，嗣於八十四年五月十六日假釋出
    監，假釋期滿日為八十八年八月二十九日。抗告人復於假釋
    期間之八十八年一月九日至同年三月十六日間，另犯重利罪
    ，經本院以九十二年度上更(一)字第二一三號刑事判決判處有
    期徒刑八月，並經最高法院於九十五年二月十六日以九十五
    年台上字第七八四號駁回上訴確定。嗣法務部於九十五年四
    月二十一日以法矯決字第○九五○○一五五四六號函撤銷抗
    告人前開假釋，並經臺灣臺南地方法院檢察署依法執行抗告
    人之殘刑四年三月十三日等情，有臺灣高等法院被告前案紀
    錄表一份在卷可稽（見原審卷第十七至三十頁），並經本院
    核閱屬實，此部分事實應堪認定。
三、按修正前之刑法第七十八條規定：「假釋中因故意更犯罪，
    受有期徒刑以上刑之宣告者，撤銷其假釋。前項犯罪，其起
    訴及判決確定均在假釋期滿前者，於假釋期滿後六月以內，
    仍撤銷其假釋；其判決確定在假釋期滿後者，於確定後六月
    以內，撤銷之。假釋撤銷後，其出獄日數不算入刑期內。」
    ；嗣於九十四年二月二日經總統以華總一義字第○九四○○
    ○一四九○一號令修正公布，並於九十五年七月一日實施，
    其修正為：「假釋中因故意更犯罪，受有期徒刑以上刑之宣
    告者，於判決確定後六月以內，撤銷其假釋。但假釋期滿逾
    三年者，不在此限。假釋撤銷後，其出獄日數不算入刑期內
    。」，查本件聲請人因於假釋期間另犯重利案件，經撤銷假
    釋等情，已如前述，而本件撤銷假釋之原因事實發生時間及
    撤銷假釋處分之時間均係在修正後刑法施行之前，自無新舊
    法比較之適用。本件法務部撤銷聲請人前開假釋係在九十五
    年四月二十一日，而聲請人所犯重利罪一案係在九十五年二
    月十六日確定，是本件法務部撤銷聲請人前開假釋係在聲請
    人所犯前開案件確定後六月以內為之，業已符合修正前刑法
    第七十八條所示之規定，是法務部前開撤銷假釋之處分，與
    法並無不合。
四、按刑法於九十四年二月二日經總統以華總一義字第○九四○
    ○○一四九○一號令修正公布，並於九十五年七月一日實施
    ，其中第二條第三項亦修正為：「處罰或保安處分之裁判確
    定後，為執行或執行完畢，而法律有變更，不處罰其行為或
    不施以保安處分者，免其刑或保安處分之執行。」。其所謂
    之「法律有變更」，係指刑罰法令變更而言，亦即凡普通刑
    法及特別刑法與所有的刑法法規均屬之，包括構成犯罪之要
    件與處罰範圍之修改、廢止。而刑法第七十八條之規定，係
    屬「刑之執行」之範疇，自不包括於刑法第二條第三項「法
    律有變更」之範圍內，是本案無刑法第二條第三項之適用。
五、查聲請人因同一重利案件，不服檢察官命令而聲請撤銷，先
    經台灣台南地方法院於民國95年12月18日以95年度聲字第17
    30號裁定駁回聲請，聲請人不服提出抗告，業經本院於96年
    1月31日以96年度抗字第17號裁定駁回抗告確定。後於96年
    間，聲請人又以同一事由，再度聲請撤銷檢察官命令，迭據
    台灣台南地方法院於96年3月20日以96年度聲字第315號裁定
    駁回在案等情，業經本院審核無誤。詎聲請人竟又再以同一
    原因事由，再向原法院聲請撤銷檢察官同一執行命令，惟聲
    請人適用刑法第七十八條之時點係在刑法修正前，自無適用
    修正後規定之餘地，抗告意旨，指摘原審裁定不當，非有理
    由，應予駁回。
據上論斷，應依刑事訴訟法第四百十二條，裁定如主文。
中    華    民    國    97    年    11    月    13    日
                  刑事第五庭    審判長法  官  楊明章
                                      法  官  顏基典
                                      法  官  楊子莊
以上正本證明與原本無異。
不得再抗告。
                                      書記官  王全龍
中    華    民    國    97    年    11    月    13    日


司法院資訊處製作；財團法人民間司法改革基金會備份。
